臺灣高雄地方法院民事裁定
110年度雄小字第2218號
原      告  花語蝶大廈管理委員會

法定代理人  黃美芳  
被      告  顧亞珍  
上列當事人間給付管理費事件，本院裁定如下：
    主  文
本院於民國一一一年四月十五日所為停止訴訟程序之裁定，應予
撤銷。
本件應由黃美芳為原告花語蝶大廈管理委員會法定代理人之承受
訴訟人，續行訴訟。
    理  由
一、按訴訟全部或一部之裁判，以他訴訟之法律關係是否成立為
    據者，法院得在他訴訟終結前，以裁定停止訴訟程序；又停
    止訴訟程序之裁定，法院得依聲請或依職權撤銷之，民事訴
    訟法第182條第1項、第186條分別定有明文。次按，當事人
    喪失訴訟能力或法定代理人死亡或其代理權消滅者，訴訟程
    序在有法定代理人或取得訴訟能力之本人，承受其訴訟以前
    當然停止，民事訴訟法第170條定有明文。又第168條至第17
    2條及前條所定之承受訴訟人，於得為承受時，應即為承受
    之聲明；當事人不聲明承受訴訟時，法院亦得依職權，以裁
    定命其續行訴訟，民事訴訟法第175條、第178條亦有明定。
二、經查，本院前以原告以陳光晟為法定代理人提起本件訴訟，
    惟被告對原告法定代理人陳光晟被選任為原告之主任委員是
    否合法有所爭執，並已對原告提起確認於民國110年11月12
    日召開之區分所有權人會議決議無效之訴，由本院以111年
    度雄補字第257號事件受理在案（嗣經改分為本院111年訴字
    第770號案件）審理，尚未確定，則陳光晟是否具有法定代
    理人資格即應以該事件之判決確定結果為據，且此涉及本件
    後續訴訟程序如何進行之適法性，揆諸前揭意旨，本件於本
    院111年度訴字第770號確認區分所有權人會議決議無效事件
    訴訟確定前，應有停止訴訟程序之必要，故於111年4月15日
    裁定停止訴訟程序。又上開110年11月12日召開之區分所有
    權人會議，業經本院判決確認該會議決議內容無效，並於11
    1年9月26日確定，有本院電話紀錄附卷可稽，則本件已無停
    止訴訟之必要，爰依首揭規定，依職權撤銷停止訴訟程序之
    裁定。
三、又原告於110年11月12日召開之區分所有權人會議所為之決
    議內容，業經判決無效確定，則原告之法定代理人資格有欠
    缺，本件原告之法定代理人黃美芳嗣經當選管委會主任委員
    ，有高雄市三民區公所111年10月12日高市○區○○○000000000
    00號函等在卷可稽，揆諸前揭說明，應由黃美芳為承受訴訟
    人承受本件訴訟，代表原告續行訴訟程序，本院依職權以裁
    定命其續行訴訟。
四、另原告原法定代理人資格欠缺，則就原告委任訴訟代理人部
    分，自應重新提出委任狀，始為適法，附此敘明
五、依法裁定如主文。
中　　華　　民　　國　　111 　年　　10　　月　　24　　日
                  高雄簡易庭  法　官  陳安信
以上正本係照原本作成。
如對本裁定抗告須於裁定送達後10日內向本院提出抗告狀，並繳
納裁判費新台幣1,000元。
中　　華　　民　　國　　111 　年　　10　　月　　25　　日
                              書記官  蔡妮君